臺灣雲林地方法院刑事判決　　　　　　 96年度交易字第131號
公　訴　人　臺灣雲林地方法院檢察署檢察官
被　　　告　乙○○
　　　　　　　　　　　弄18號.
上列被告因過失致死案件，經檢察官提起公訴（96年度偵字第40
37號），嗣因被告就被訴事實為有罪之陳述，經本院裁定適用簡
式審判程序審理，判決如下：
    主  文
乙○○因過失致人於死，處有期徒刑陸月，如易科罰金，以新臺
幣壹仟元折算壹日，減為有期徒刑參月，如易科罰金，以新臺幣
壹仟元折算壹日，緩刑貳年。
    事  實
一、乙○○考領有普通小型車之駕駛執照，其於民國96年2 月14
    日晚上6 時20分許，駕駛車牌號碼9421- NW號自用小客車，
    沿雲林縣東勢鄉嘉隆村雲113 線公路由西往東方向行駛，行
    經該公路上船頭45電桿旁之內側快車道時，本應注意汽車行
    駛於無速限標誌或標線之道路時，時速不得超過50公里，且
    駕駛人應注意車前狀況，並隨時採取必要之安全措施，而依
    當時天候晴、夜間雖無照明，但道路乾燥、無缺陷，且無障
    礙物，視距良好，並無不能注意之情事，竟疏未注意依行車
    速限行駛及車前狀況，而以時速約60、70公里超速行駛，適
    有吳金針騎乘腳踏車欲垂直穿越該公路而行經乙○○前方，
    致乙○○閃煞不及，而以車頭撞及吳金針所騎乘之腳踏車，
    使吳金針人車倒地，受有全身多處外傷及顱內出血之傷害，
    經送醫急救後，仍於同日晚上11時25分許不治死亡。又乙○
    ○肇事後，立即停車查看，並撥打110 號電話報警，且於犯
    罪未經發覺前，向據報到場處理但尚不知肇事者姓名之警員
    坦承肇事而接受裁判，
二、案經吳金針之妹甲○○○訴由雲林縣警察局交通警察隊台西
    小隊報告臺灣雲林地方法院檢察署檢察官及該檢察官相驗後
    自動檢舉偵查起訴。
    理  由
一、按本件被告乙○○所犯係死刑、無期徒刑、最輕本刑為3 年
    以上有期徒刑以外之罪，其於準備程序就前揭被訴事實為有
    罪之陳述，經本院告知簡式審判程序之旨，並聽取其與公訴
    人之意見後，本院認無不得或不宜改依簡式審判程序進行之
    情事，依刑事訴訟法第273 條之1 第1 項規定，裁定本件進
    行簡式審判程序，合先敘明。
二、上揭犯罪事實，業據被告於警詢、偵訊及本院審理中均坦承
    不諱，復有道路交通事故現場圖、道路交通事故調查報告表
    各1 份、現場照片13張、肇事車輛照片4 張等附卷可稽。而
    被害人吳金針係因本件車禍事故致受有全身多處外傷及顱內
    出血之傷害，經送醫急救後不治死亡乙情，亦有中國醫藥大
    學北港附設醫院診斷證明書影本1 紙在卷可查，並經臺灣雲
    林地方法院檢察署檢察官督同檢驗員相驗屬實，且製有勘（
    相）驗筆錄、相驗屍體證明書及檢驗報告書各1 份存卷足憑
    。
三、按汽車行駛於無速限標誌或標線之道路時，時速不得超過50
    公里；且汽車行駛時，駕駛人應注意車前狀況，並隨時採取
    必要之安全措施，道路交通安全規則第93條第1 項第1款 及
    第94條第3 項分別定有明文。被告考領有普通小客車之駕駛
    執照，有公路監理電子閘門證號查詢汽車駕駛人資料1 紙存
    卷可考，自應知悉上開規定，且本件事發當時天候晴、夜間
    雖無照明，但道路乾燥、無缺陷，且無障礙物，視距良好，
    有前揭道路交通事故調查報告表可佐，依被告之智識、能力
    又無不能注意之情事，竟疏未注意依行車速限行駛及車前狀
    況，而以時速約60、70公里超速行駛，因而肇事，其有過失
    已至為灼然，且被告之過失與被害人之死亡結果間，顯有相
    當因果關係。綜上足認，被告上開自白與事實相符，應堪採
    為被告有罪之證據，則被告犯行堪以認定。
四、核被告所為，係犯刑法第276 條第1 項之過失致死罪。又被
    告肇事後，立即停車查看，並撥打110 號電話報警，且於犯
    罪未經發覺前，向據報到場處理但尚不知肇事者姓名之警員
    坦承肇事而接受裁判乙情，業據其供述在卷，且有雲林縣警
    察局交通警察隊台西小隊道路交通事故肇事人自首情形紀錄
    表1 紙在卷可稽，業已符合刑法自首之要件，爰依刑法第62
    條前段規定減輕其刑。
五、本院審酌被告駕駛汽車疏未注意道路交通安全規則，因而肇
    事致被害人死亡，造成被害人家屬無法抹滅之傷害，惟念其
    犯後始終坦承犯行，且除已先由保險公司給付被害人家屬新
    臺幣 (下同）150 萬元之保險金外，復於本院準備程序中與
    被害人之家屬達成和解，同意另賠償被害人家屬30萬元，有
    本院準備程序筆錄及刑事附帶民事訴訟和解筆錄各1 份在卷
    可查，犯後態度尚屬良好等一切情狀，量處如主文所示之刑
    ，並諭知易科罰金之折算標準。
六、被告犯罪後，中華民國九十六年罪犯減刑條例業於96年7 月
    4 日公佈，並於同年月16日施行，本件被告犯罪時間在96年
    4 月24日以前，且無該條例所規定限制減刑之除外情事存在
    ，合於減刑之要件，爰依中華民國九十六年罪犯減刑條例第
    2 條第1 項第3 款、第7 條規定於裁判時減其宣告刑2 分之
    1 如主文所示。
七、被告前未曾受有期徒刑以上刑之宣告，有臺灣高等法院被告
    前案紀錄表1 份在卷可按，其因一時失慮，偶罹刑典，且已
    與被害人家屬成立和解，經此偵、審程序及罪刑之宣告，當
    知所警惕，信無再犯之虞，本院認前所宣告及減得之刑以暫
    不執行為適當，併諭知緩刑2 年，以啟自新。
據上論斷，應依刑事訴訟法273 條之1 第1 項、第284 條之1 、
第299 條第1 項前段，刑法第276 條第1 項、第62條前段、第41
條第1 項、第74條第1 項第1 款，刑法施行法第1 條之1 第1 項
、第2 項，中華民國九十六年罪犯減刑條例第2 條第1 項第3 款
、第7 條，判決如主文。
本案經檢察官林俊言到庭執行職務。
中　　華　　民　　國　　96　　年　　10　　月　　22　　日
                  刑事第一庭    法  官  王雅苑
以上正本證明與原本無異。
如不服本判決，應於判決收受後10日內，向本院提出上訴狀（須
附繕本）。
                                書記官  譚系媛
中　　華　　民　　國　　96　　年　　10　　月　　22　　日
附錄本案論罪科刑法條全文：
中華民國刑法第276 條第1 項
因過失致人於死者，處2 年以下有期徒刑、拘役或2 千元以下罰
金。
